# 请教陈版主关于合并报表抵消分录的问题

提问人：hl1314526 时间：2016-11-29 13:55:18
（ 1 ）举例：假设甲公司为母公司，拥有子公司乙公司80%股份，甲公司在 2013 年 1 月 1 日取得乙公司的80%股份，购买日（合并日）
时点乙公司所有者权益中专项储备报表余额为 0 ， 2013 年乙公司提取了 2000 万元的专项储备（假设借方科目为损益类科目），那么甲公司在 2013 年 12 月 31 日编制合并报表时的调整抵消分录（针对专项储备）：（直接基于成本法编制）（ 1 ）借：专项储备 2000贷：少数股东权益： 400 未分配利润-年末 1600 这样处理是否正确？

回答人：chenyiwei
借：专项储备 400 ，贷：少数股东权益。 同时将本期计提专项储备的损益影响的 20 ％调整到少数股东本期收益。 归属于母公司的1600 期末余额在合并报表层面仍列报于“专项储备”项目内。